臺灣士林地方法院民事簡易判決      
                                    111年度湖簡字第346號
原      告  廖清潭  
訴訟代理人  蔡文玲律師
被      告  張國和  
上列當事人間請求返還土地等事件，本院於民國111年5月18日言
詞辯論終結，判決如下：
    主  文
被告應將坐落於新北市○○區○○段000地號土地上，如附圖所示B、
C、E部分之鐵皮屋（面積共201.73平方公尺）拆除，並將如附圖
所示A、B、C、D、E、F部分之土地（面積共433.75平方公尺）騰
空返還原告，並自民國一百一十一年五月一日起至返還上開土地
之日止，按月給付原告新臺幣貳萬伍仟元。
訴訟費用由被告負擔。
本判決得假執行。
    事實及理由
一、原告主張：被告於民國104年9月1日向原告承租新北市○○區○
    ○○段000地號土地（107年經重測後變更地號為新北市○○區○○
    段000地號）之如附圖A、B、C、D、E、F之範圍（下稱系爭
    土地），並簽訂租賃契約書（下稱系爭租約），約定租賃期
    間自104年9月1日起至109年8月31日止，租金每月新臺幣（
    下同）2萬5,000元，後原告於系爭租約租期屆滿前，向被告
    表示租期屆滿不再續租，並應自行拆除系爭土地上如附圖所
    示B、C、E部分之鐵皮屋（下稱系爭鐵皮屋），惟被告遲未
    搬遷。爰依系爭租約、租約終止後租賃物返還、不當得利法
    律關係，請求被告應將系爭鐵皮屋拆除，並將系爭土地騰空
    返還原告，另按月給付原告相當於租金之不當得利等語。並
    聲明：如主文第一項所示。
二、被告則以：希望原告再給伊一段搬遷時間。因原告於系爭租
    約租期屆滿後即拒收租金，所以伊逕自109年9月起至111年4
    月份止，按月將相當於租金之不當得利以匯款或匯票之方式
    ，交付予原告媳婦即訴外人王玟娟等語，資為抗辯，並聲明
    ：駁回原告之訴。
三、經查，被告前於104年9月1日向原告承租新北市○○區○○段000
    地號土地之如附圖A、B、C、D、E、F之範圍（即系爭土地）
    ，及被告所有之鐵皮屋占用系爭土地如附圖B、C、E之範圍
    ；系爭租約於109年8月31日租期屆滿，且原告於租期屆滿前
    已向被告表示不續租，並請其自行拆除系爭鐵皮屋，惟被告
    迄未拆除系爭鐵皮屋及騰空返還系爭土地，為被告所不爭執
    【本院109年度補字第1461號卷第71頁勘驗筆錄（下稱補字
    卷）、本院卷第43頁】，並有系爭租約、新北市汐止地政事
    務所110年6月1日新北汐地測字第1106057380號函暨函附土
    地複丈成果圖1份（下稱土地複丈成果圖）在卷可稽（補字
    卷第13至18、151至153頁），堪信為真實，此可先予認定。
四、按承租人於租賃關係終止後，應返還租賃物，民法第455條
    前段定有明文。次按無法律上之原因而受利益，致他人受損
    害者，應返還其利益，民法第179條前段亦有明文。被告無
    權占有系爭房屋，可能獲得相當於租金之利益，為社會通常
    之觀念（最高法院61年度台上字第1635號號判決要旨參照）
    。經查，系爭租約租期已於109年8月31日屆滿，且原告於租
    期屆滿前已通知被告不續租，系爭鐵皮屋確有占用系爭土地
    等情，業經認定如前，則原告請求被告拆除系爭鐵皮屋，並
    返還系爭土地，自屬有據。系爭租約租期屆滿後，被告即無
    繼續占有使用系爭土地之權源，其未遷讓返還而繼續占有使
    用系爭土地，自受有相當於租金之利益，致原告受有使用利
    益之損害。原告將系爭土地出租予被告時，每月所收取之租
    金為2萬5,000元，此金額自可作為計算不當得利之標準。另
    因原告就被告表示其已將自109年9月起至111年4月份止之相
    當於租金之不當得利給付予王玟娟代收並不爭執（本院卷第
    45頁），是原告請求被告自111年5月1日起至返還系爭土地
    之日止，按月給付2萬5,000元之不當得利，應屬有據。
五、綜上，原告依系爭租約、租約終止後租賃物返還及不當得利
    等法律關係，請求被告如主文第一項所示之內容，為有理由
    ，應予准許。
六、本件事證已臻明確，兩造其餘攻擊防禦方法及證據，經審酌
    後，認對於判決結果均無影響，爰不一一論述，併此敘明。
七、訴訟費用負擔之依據：民事訴訟法第78條。
中　　華　　民　　國　　111 　年　　6 　　月　　2 　　日
　　              內湖簡易庭法  官  鄭欣怡
以上正本係照原本作成。
如不服本判決，應於判決送達後20日內，向本院提出上訴狀並應
記載上訴理由，如於本判決宣示後送達前提起上訴者，應於判決
送達後20日內補提上訴理由書(須附繕本)。
中　　華　　民　　國　　111 　年　　6 　　月　　2 　　日
                            書記官  許慈翎